臺灣高等法院民事裁定　　　　　　　　　 96年度抗字第968號
抗　告　人　乙○○即鄭嘉文
　　　　　　丙○○
上　一　人
法定代理人　甲○○
上列抗告人因與相對人丁○○間聲明異議事件，對於中華民國96
年4月25日臺灣板橋地方法院96年度執字第20705號裁定提起抗告
，本院裁定如下：
      主      文
抗告駁回。
抗告費用由抗告人負擔。
      理      由
一、按當事人或利害關係人，對於執行法院強制執行之命令，或
    對於執行法官、書記官、執達員實施強制執行之方法，強制
    執行時應遵守之程序，或其他侵害利益之情事，得於強制執
    行程序終結前，為聲請或聲明異議，強制執行法第12條第1
    項定有明文。至執行名義成立後，如有消滅或妨礙債權人請
    求之事由發生，債務人得於強制執行程序終結前，向執行法
    院對債權人提起異議之訴，同法第14條第1項亦有明文。是
    強制執行法第12條所規定者，乃違背執行程序規定之救濟方
    法；而同法第14條所規定者，乃債務人基於實體上之法律關
    係，請求排除不當之強制執行之方法，二者並不相同。
二、本件抗告人於原法院聲明異議及抗告意旨略以：相對人及其
    兄弟姊妹為依法對第三人鄭張糊椒負有扶養義務之人，抗告
    人則係依「苗栗縣苑裡鎮調解委員會94年民調字第81號調解
    書」而負有二次給付扶養費之義務，相對人之債權係受讓自
    第三人鄭張糊椒對抗告人之扶養請求權，依民法第294條第1
    項第1款之規定及其立法理由，扶養請求權係屬性質上不得
    讓與之債權，相對人自不得據此聲請對抗告人強制執行，爰
    依強制執行法第12條之規定聲明異議，請求廢棄原裁定云云
    。
三、查相對人於本件清償債務強制執行事件，所據以聲請強制執
    行之執行名義為原法院95年度天字第46707號債權憑證，並
    主張「本案依調解書之內容觀之，應為鄭桂紅、丙○○、乙
    ○○各負擔新台幣（下同）一百六十六萬六千六百六十六元
    ，而非三人連帶負責，因此特爰狀追加執行」等語，經執行
    法院於民國96年4月12日以板院輔96執天字第20705號通知命
    抗告人於文到10日內向該院據實陳報1年內應供強制執行之
    財產狀況，嗣抗告人於本件強制執行程序中依強制執行法第
    12條之規定聲明異議，惟異議之理由乃為相對人之債權係受
    讓自第三人鄭張糊椒對抗告人之扶養請求權，而扶養請求權
    係屬性質上不得讓與之債權云云，即對於執行名義為實體上
    之爭執，揆之首揭規定，抗告人自應依強制執行法第14條，
    提起債務人異議之訴，以資解決，非依同法第12條聲明異議
    程序所得救濟，原裁定駁回抗告人之聲明異議，核無不合，
    抗告意旨仍執前詞，指摘原裁定不當，請求廢棄原裁定，為
    無理由，應予駁回。
四、據上論結，本件抗告為無理由，爰裁定如主文。
中　　華　　民　　國　　96　　年　　6 　　月　　27　　日
                    民事第四庭
                　　　　審判長法  官  張劍男
                          　　法  官  丁蓓蓓
                          　　法  官　陳昆煇
正本係照原本作成。
本裁定除以適用法規顯有錯誤為理由，並經本院許可外，不得再
抗告。如提起再抗告，應於收受後10日內委任律師為訴訟代理人
向本院提出再抗告狀。並繳納再抗告費新台幣１千元。
中　　華　　民　　國　　96　　年　　6 　　月　　28　　日
　　　　　　　　　　　　　　　書記官  李佳樺
